# 同一控制下子公司之间无偿转让资产账务处理

提问人：zhongxudon 时间：2021-11-22 14:34:44
陈总，您好，请教一个问题，谢谢！！
A公司系甲公司全资子公司， 2019 年甲公司通过非同一控制企业合并取得B公司100%股权，B公司平时建立备查簿记录评估增值资产，出具公允报表供甲公司合并报表使用， 2021 年甲公司决策将B公司一个土地使用权无偿转让给A公司，该资产在B公司账面价值为 1 亿元，在B公允报表价值为1.2亿元。
根据“《财政部、国家税务总局关于促进企业重组有关企业所得税处理问题的通知》（财税[2014]109号）三、关于股权、资产划转对100%直接控制的居民企业之间，以及受同一或相同多家居民企业100%直接控制的居民企业之间按账面净值划转股权或资产，凡具有合理商业目的、不以减少、免除或者推迟缴纳税款为主要目的，股权或资产划转后连续 12 个月内不改变被划转股权或资产原来实质性经营活动，且划出方企业和划入方企业均未在会计上确认损益的，可以选择按以下规定进行特殊性税务处理：
1 、划出方企业和划入方企业均不确认所得。
2 、划入方企业取得被划转股权或资产的计税基础，以被划转股权或资产的原账面净值确定。
3 、划入方企业取得的被划转资产，应按其原账面净值计算折旧扣除。”
B公司采用了特殊税务处理未缴纳企业所得税。
请问： 1 、A公司账务处理，借：无形资产，贷：资本公积，第一种处理方式：按 1 亿元入账，A公司建立备查簿，出具公允报表将该资产价值调整成1.2亿供甲公司合并报表使用；第二种处理方式：直接按1.2亿入账，与计税基础的差异做纳税调整。请问哪种处理正确。 2 、甲公司账务处理，借：长期股权投资（A公司），贷：长期股权投资（B公司）, 请问按 1 亿元入账还是按1.2亿元入账。谢谢！！

回答人：chenyiwei
1 、建议A公司的入账价值为该土地在母公司甲的合并报表层面的账面价值，即以购买日公允价值为基础持续计算到划转日的金额。
2 、甲公司账务处理，借：长期股权投资（A公司），贷：长期股权投资（B公司）, 其入账金额与上述A公司的处理原则一致，即1.2亿元。